# 请教陈版，售后回租形成递延收益期末借方在报表中列示

提问人：lzaxtt 时间：2015-02-28 11:31:38
售后回租形成的递延收益在借方的，应将其并入“固定资产”项目列报。其中，该递延收益的原值并入固定资产原值，累计摊销数并入累计折旧。

回答人：chenyiwei
售后回租形成的递延收益在借方的，应将其并入“固定资产”项目列报。其中，该递延收益的原值并入固定资产原值，累计摊销数并入累计折旧。

提问人：yikuaiqian 时间：2015-12-25 11:19:37
陈版，为何要如此列报呢，是因为这样可以还原固定资产原貌？

回答人：chenyiwei
是的。负数递延收益余额挂在负债方不恰当，不符合负债定义；在资产方单列一个项目也不合适，因为实质上和固定资产是一体的，不能单独识别和转让。所以并入固定资产价值是最佳选择。

提问人：laurazj 时间：2015-12-25 23:02:46
有准则支持吗

回答人：chenyiwei
这涉及到对售后回租构成的融资租赁的性质判断，版面上已有较多讨论。事实上此时形成的递延收益贷方余额也可以在资产负债表列报时作为固定资产账面价值的减项。

提问人：dreamcastboy 时间：2016-08-18 20:48:55
请教陈版，如果是经营性售后回租形成的递延收益借方余额，怎么列报呢

回答人：chenyiwei
这种情况类似于预付的租金，可以作为其他非流动资产列示。